# 合同资产

提问人：zhs7403 时间：2019-10-18 18:07:54
合同资产金额是否含增值税

回答人：chenyiwei
由于合同资产和合同负债之间存在对应关系，同一合同的合同资产和合同负债应抵销后按净额列报，因此两者对于 “核算金额是否含税” 的处理原则应当一致，即都不含税。
如果已确认合同资产，同时在确认收入同时确认了待转销项税额，则与合同资产对应的应向客户收取的非无条件应收款项中对应于税额的部分，建议列报为其他流动/非流动资产。

提问人：zhs7403 时间：2019-10-24 06:30:12
合同资产按账龄组合计提坏账，结算转应收，应收是否要沿用合同资产的账龄？
外币合同资产或合同负债，是否可以作为货币性项目期末参与汇兑损益调整？

回答人：chenyiwei
1 、由合同资产转为应收账款的，账龄连续计算。
2 、可以。